Config:
  hfst:
    Gen: ../../../src/generator-gt-norm.hfst
    Morph: ../../../src/analyser-gt-norm.hfst
  xerox:
    Gen: ../../../src/generator-gt-norm.xfst
    Morph: ../../../src/analyser-gt-norm.xfst
    App: lookup

Tests:

# V ! Глагол - Verb

# Inf ! Инфинитив - Infinitive
# Ind ! Изъявительное наклонение - Indicative
# Prs ! Настоящее время - Present
# Pot ! Potential
# Cond ! Условно-сослагательное наклонение - Conditional
# Fut ! Future
# Prt ! Прошедшее время - Praeteritum
# ConNeg ! Форма глагола, связанная с отрицанием
# Imprt ! Повелительное наклонение - Imperative
# Prs ! Настояще-будущее время - Non-past
# Des ! Желательное наклонение - Desiderative
# Abe ! Abessive

# Sg1 ! 1 лицо единственного числа
# Sg2 ! 2 лицо единственного числа
# Sg3 ! 3 лицо единственного числа
# Pl1 ! 1 лицо множественного числа
# Pl2 ! 2 лицо множественного числа
# Pl3 ! 3 лицо множественного числа


  Verb - шылаш: # Verb1 Verb-am 'to hide'
     шылаш+V+Inf: шылаш
# Настояще-будущее время:
     шылаш+V+Ind+Prs+Sg1: шылам
     шылаш+V+Ind+Prs+Sg2: шылат
     шылаш+V+Ind+Prs+Sg3: шылеш
     шылаш+V+Ind+Prs+Pl1: шылына
     шылаш+V+Ind+Prs+Pl2: шылыда
     шылаш+V+Ind+Prs+Pl3: шылыт
# Отрицательная форма настояще-будушего времени:
     шылаш+V+ConNeg: шыл
# Первое прошедшее время:
     шылаш+V+Ind+Prt1+Sg1: шыльым
     шылаш+V+Ind+Prt1+Sg2: шыльыч
     шылаш+V+Ind+Prt1+Sg3: шыле
     шылаш+V+Ind+Prt1+Pl1: шылна
     шылаш+V+Ind+Prt1+Pl2: шылда
     шылаш+V+Ind+Prt1+Pl3: шыльыч
# Второе прошедшее время:
     шылаш+V+Ind+Prt2+Sg1: шылынам
     шылаш+V+Ind+Prt2+Sg2: шылынат
     шылаш+V+Ind+Prt2+Sg3: шылын
     шылаш+V+Ind+Prt2+Pl1: шылынна
     шылаш+V+Ind+Prt2+Pl2: шылында
     шылаш+V+Ind+Prt2+Pl3: шылыныт
# Повелительное наклонение:
     шылаш+V+Imprt+Sg2: шыл
     шылаш+V+Imprt+Sg3: шылже
     шылаш+V+Imprt+Pl2: шылза
     шылаш+V+Imprt+Pl3: шылышт
# Желательное наклонение:
     шылаш+V+Des+Prs+Sg1: шылнем
     шылаш+V+Des+Prs+Sg2: шылнет
     шылаш+V+Des+Prs+Sg3: шылнеже
     шылаш+V+Des+Prs+Pl1: шылнена
     шылаш+V+Des+Prs+Pl2: шылнеда
     шылаш+V+Des+Prs+Pl3: шылнешт
# Действительное причастие:
     шылаш+V+Act+Prc+N+Sg+Nom: шылше
# Страдательное причастие:
     шылаш+V+Pass+Prc+N+Sg+Nom: шылме
# Причастие будущего времени:
     шылаш+V+Fut+Prc+N+Sg+Nom: шылшаш
# Отрицательное причастие:
     шылаш+V+Neg+Prc+N+Sg+Nom: шылдыме
# Деепричастие образа действия:
     шылаш+V+Ger+Gen: шылын
# Отрицательная форма деепричастия образа действия:
     шылаш+V+Ger+Abe: шылде
# Деепричастие времени (показывают время, предшествующее времени глагола):
     шылаш+V+Ger+Prf: [шылмеке, шылмек]
# Деепричастие времени (показывает время, последующее за поясняемым действием):
     шылаш+V+Ger+Imprf: [шылмешке, шылмеш]
# Деепричастие времени (добавочное действие, происходящее одновременно с поясняемым действием):
     шылаш+V+Ger: шылшыла

# Эмоционально-экспрессивная частица: -я, -ян «-ка» (для повелительного наклонения 2 лица):
     шылаш+V+Imprt+Sg2+Foc/jan: шыл-ян
     шылаш+V+Imprt+Pl2+Foc/jan: шылза-ян
# Эмоционально-экспрессивная частица: -с, -ыс «же» (для всех, кроме: Отрицательной формы второго прошедшего времени, Повелительного наклонения, Отрицательной формы повелительного наклонения)
     шылаш+V+Ind+Prs+Sg1+Foc/ys: шыламыс

